臺灣臺中地方法院刑事判決　　　　　　 100年度易字第1275號
公　訴　人　臺灣臺中地方法院檢察署檢察官
被　　　告　許明昌
上列被告因竊盜案件，經檢察官提起公訴（99年度偵字第28185
號）及移送併辦（100年度偵字第3307號），於本院審判程序，
被告就被訴事實為有罪之陳述，經本院告知簡式審判程序意旨，
並聽取當事人之意見後，裁定改行簡式審判程序，本院判決如下
：
    主    文
許明昌攜帶兇器、毀壞門扇竊盜，處有期徒刑陸月，如易科罰金
，以新臺幣壹仟元折算壹日。
    犯罪事實
一、許明昌意圖為自己不法之所有，於99年11月4日下午2時許，
    自甘進財住處之庭院現場隨手拾起在客觀上足以對人之生命
    、身體、安全構成威脅，具有危險性之鋸子，即攜帶客觀上
    足以供作兇器使用之鋸子1支（未扣案），將臺中縣豐原市
    （現改制為臺中市豐原區○○○路73巷14弄14號甘進財住處
    構成大門一部之大門固定門鎖木條鋸開，毀壞門扇（毀棄損
    壞部分未據告訴），自鋸開處開啟門鎖進入屋內客廳徒手竊
    取甘進財所有之LG牌液晶電視機1台（附遙控器1台）（價值
    約新台幣【下同】25000元）、麥克風2支（價值約1000元）
    、傳真機1台（價值約7500元，傳真機1台已發還甘進財）及
    甘進財之子甘國偉所有之SONY牌行動電話手機1支（手機序
    號000000000000000、價值約5000元）等物。得手後，旋即
    離開現場，並於同日下午2時30分許，攜帶前揭液晶電視機1
    台（附遙控器1台）及麥克風2支前往台中市○○區○○路
    155號「易昇通信有限公司」，變賣予不知情之羅貴濱（所
    涉贓物部分，經臺灣臺中地方法院檢察署為不起訴處分）。
    另將上開手機1支於同日晚間9時許，販賣予位於台中市○○
    區○○街112號「鴻齊通信科技有限公司」之不知情負責人
    陳志昇。嗣於同日下午5時30分許，甘進財發現上開失竊之
    情而報警處理，經警調閱監視錄影畫面後，始循線查獲上情
    。
二、案經臺中市政府警察局豐原分局、臺中市政府警察局烏日分
    局報請臺灣臺中地方法院檢察署偵查起訴及移送併辦。
    理    由
一、證據能力部分：
    按除被告所犯為死刑、無期徒刑、最輕本刑為3年以上有期
    徒刑之罪或高等法院管轄第一審案件者外，於刑事訴訟法第
    273條第1項程序進行中，被告先就被訴事實為有罪之陳述時
    ，審判長得告知被告簡式審判程序之旨，並聽取當事人、代
    理人、辯護人及輔佐人之意見後，裁定進行簡式審判程序，
    為刑事訴訟法第273條之1第1項所明定；而簡式審判程序，
    貴在審判程序之簡省、便捷，故調查證據程序宜由審判長便
    宜行事，以適當之方法行之即可。是簡式審判程序中關於調
    查證據之程序，亦予簡化，關於證據調查之次序、方法之預
    定、證據調查請求之限制、證據調查之方法、證人、鑑定人
    之詰問方式等，均不須強制適用一般審判程序之規定。又因
    被告對犯罪事實不爭執，可認定被告並無行使反對詰問權之
    意，因此有關傳聞證據之證據能力限制，亦無庸適用。刑事
    訴訟法乃增訂第273條之2規定「簡式審判程序之證據調查，
    不受第159條第1項、第161條之2、第161條之3、第163條之1
    及第164條至第170條規定之限制」。本件經本院依上開規定
    適用簡式審判程序，是下列所採用之證據，均不受傳聞證據
    證據能力之限制，均有證據能力。
二、認定犯罪事實所根據之證據及理由：
(一)、被告許明昌於警詢、偵訊時及本院審理中之自白（見台中縣
    警察局豐原分局警卷第4─6頁、臺中市政府警察局烏日分局
    警卷第3─5頁、臺灣臺中地方法院檢察署99年度偵字第2818
    5號偵卷第31─32頁、臺灣臺中地方法院檢察署100年度偵字
    第3307號偵卷第16─17頁、本院卷第21頁、第23─25頁）。
(二)、被害人甘進財、甘國偉之指述（見台中縣警察局豐原分局警
    卷第14─16頁、臺中市政府警察局烏日分局警卷第6─7頁、
    臺灣臺中地方法院檢察署100年度偵字第3307號偵卷第17頁
    ）。
(三)、證人羅貴濱、陳志昇之證述（見台中縣警察局豐原分局警卷
    第7─8頁、第10─12頁、臺中市政府警察局烏日分局警卷第
    8─9頁、臺灣臺中地方法院檢察署99年度偵字第28185號偵
    卷第22─24頁）。
(四)、羅貴濱指認犯罪嫌疑人程序表1份、台中縣警察局豐原分局
    扣押物品目錄表（許明昌、傳真機1台）1份、台中縣警察局
    豐原分局扣押物品目錄表（羅貴濱、液晶電視機1台、麥克
    風2支）1份、贓物認領保管單（EPSON傳真機1台）1份、代
    保管條（羅貴濱）1張、中古手機買賣切結書影本（許明昌
    ）1張、刑案現場照片24張及監視器翻拍照片4張、車輛詳細
    資料報表1份、贓物案現場照片8張、買賣切結書1份、電話
    通聯紀錄1份、易昇通信有限公司之羅貴濱名片1枚（見台中
    縣警察局豐原分局警卷第9頁、第19頁、第22頁、第26─28
    頁、第32─45頁、臺中市政府警察局烏日分局警卷第11─12
    頁、臺灣臺中地方法院檢察署99年度偵字第28185號偵卷第
    25頁）。
(五)、綜上所述，被告之自白，核與事實相符，應堪採信。本案事
    證已臻明確，被告犯行應堪認定。
三、論罪科刑之理由：
(一)、查刑法第321條業經總統於100年1月26日以華總一義字第100
    00015561號令公布修正，並於100年1月28施行，本件被告前
    揭行為時刑法第321條加重竊盜罪規定為：「犯竊盜罪而有
    左列情形之一者，處6月以上、5年以下有期徒刑：一、於夜
    間侵入住宅或有人居住之建築物、船鑑或隱匿其內而犯之者
    。二、毀越門扇、牆垣或其他安全設備而犯之者。三、攜帶
    兇器而犯之者。四、結夥三人以上而犯之者。五、乘火災、
    水災或其他災害之際而犯之者。六、在車站或埠頭而犯之者
    。前項之未遂犯罰之」。修正後之刑法第321條則規定為：
    「犯竊盜罪而有下列情形之一者，處6月以上、5年以下有期
    徒刑，得併科新臺幣10萬元以下罰金：一、侵入住宅或有人
    居住之建築物、船艦或隱匿其內而犯之者。二、毀越門扇、
    牆垣或其他安全設備而犯之者。三、攜帶兇器而犯之者。四
    、結夥三人以上而犯之者。五、乘火災、水災或其他災害之
    際而犯之者。六、在車站、埠頭、航空站或其他供水、陸、
    空公眾運輸之舟、車、航空機內而犯之者。前項之未遂犯罰
    之」。是被告行為後法律已有變更，應依刑法第2條第1項之
    規定，為「從舊從輕」之比較。本案經比較新舊法後，以修
    正前刑法第321條之規定（因舊法未規定得併科新臺幣10萬
    元以下罰金），有利於被告，自應適用修正前刑法第321條
    之規定。
(二)、按刑法第321條第1項第3款之攜帶兇器竊盜罪，係以行為人
    攜帶兇器竊盜為其加重要件，此所謂兇器，其種類並無限制
    ，凡客觀上足對人之生命、身體、安全構成威脅，具有危險
    性之兇器均屬之，且只須行竊時攜帶此種具危險性之兇器為
    已足，並不以攜帶之初有行兇之意圖為必要（最高法院79年
    臺上字第5253號判例參照）。查被告於上開時、地行竊時所
    持鋸子1支，雖未扣案，惟依上開現場採證照片編號17、18
    、22（見臺中縣警察局豐原分局警卷第36頁、第37頁）攝有
    被告棄置於現場木架上鋸子之照片觀之，該鋸子在客觀上足
    以對人之生命、身體、安全構成威脅，應屬具有危險性之兇
    器。
(三)、次按刑法第321條第1項第2款所謂毀越門扇牆垣，係指毀損
    或超越及踰越門扇牆垣而言；又所謂其他安全設備，係指門
    扇牆垣以外之防閑設備而言，而窗戶具有防閑作用，非其家
    由此進出之門，自屬該條款所定之其他安全設備（最高法院
    45年臺上字第1443號判例意旨參照）；又如係毀壞附加於鐵
    門上之「掛鎖」，其鎖固屬安全設備；若係毀壞鑲在鐵門上
    之鎖，該鎖即構成門之一部，加以毀壞，則應認係毀壞門扇
    (最高法院85年台上字第5433號判決意旨參照)。被告係將甘
    進財住處構成大門一部之大門固定門鎖木條鋸開，自鋸開處
    開啟門鎖進入屋內竊盜，核屬毀壞門扇竊盜。
(四)、核被告所為，係犯修正前刑法第321條第1項第3款、第2款攜
    帶兇器、毀壞門扇竊盜罪。
(五)、而按苟行為人主觀上基於單一之犯意，以數個舉動接續進行
    ，而侵害同一法益，在時間、空間上有密切關係，依一般社
    會健全觀念，難以強行分開，在刑法評價上，以視為數個舉
    動之接續實行，合為包括之一行為予以評價，較為合理，於
    此情形，即得依接續犯論以包括之一罪(最高法院99年度第5
    次刑事庭會議決議意旨參照)。本件被告之竊盜行為，主觀
    上基於至同一處所竊盜單一之犯意，以數個舉動接續進行，
    而侵害同一法益，並其在時間、空間上有密切關係，依一般
    社會健全觀念，難以強行分開，在刑法評價上，以視為數個
    舉動之接續實行，合為包括之一行為予以評價，較為合理，
    被告之竊盜行為，應依接續犯論以包括之一罪，即修正前刑
    法第321條第1項第3款、第2款毀壞門扇、於夜間侵入住宅竊
    盜罪。臺灣臺中地方法院檢察署100年度偵字第3307號移送
    併辦部分，即被告竊取被害人甘國偉手機之犯行，與臺灣臺
    中地方法院檢察署檢察官提起公訴之犯罪事實核屬接續犯，
    為實質上一罪，為臺灣臺中地方法院檢察署檢察官提起公訴
    之犯罪事實效力所及，本院得併予審理，附此敘明。
(六)、爰審酌被告身體健全，正值壯年，其行為時係年滿33歲智識
    成熟之成年男子，不思悔改以正途賺取生活所需，犯下本案
    加重竊盜罪，惡性非輕，本案其所竊取之財物價值約38500
    元，惟其事後坦承犯行，犯後態度良好，其犯罪之動機、目
    的、手段暨其高職畢業之智識程度、無業、家庭經濟狀況勉
    持之生活狀況（詳警詢筆錄教育程度欄、職業欄及家庭經濟
    狀況欄之記載，見臺中市政府警察局烏日分局警卷第3頁）
    等一切情狀，量處如主文所示之刑，並諭知易科罰金之折算
    標準。
(七)、至被告行竊時所持鋸子1支，雖屬被告於行竊時持有，惟其
    已棄置於現場，且係被害人甘進財所有而非被告所有，業據
    被告於本院審理時供明（見本院卷第24頁），復未扣案，爰
    不另為沒收之諭知，併此敘明。
四、應適用之法條：
(一)、刑事訴訟法第273條之1第1項、第299條第1項前段。
(二)、刑法第2條第1項前段、修正前刑法第321條第1項第2款、第3
    款、刑法第41條第1項前段。
本案經檢察官劉玉媛到庭執行職務。
中    華    民    國   100    年    5     月    20    日
                  刑事第三庭  法  官  陳秋月
以上正本證明與原本無異。
如不服本判決，應於收受送達後10日內，向本院提出上訴書狀（
應敘述具體理由並附繕本）。上訴書狀如未敘述理由，應於上訴
期間屆滿後20日內補提理由書於本院。
告訴人或被害人如對於本判決不服者，應具備理由請求檢察官上
訴，其上訴期間之計算係以檢察官收受判決正本之日期為準。
                              書記官  詹東益
中    華    民    國   100    年    5     月    20    日
附錄論罪科刑法條：
修正前刑法第321條第1項第2款、第3款：
犯竊盜罪而有左列情形之一者，處6月以上、5年以下有期徒刑：
二、毀越門扇、牆垣或其他安全設備而犯之者。
三、攜帶兇器而犯之者。